# 销售商品，分三年返款商品款，收入如何确认

提问人：yuan2141 时间：2019-10-28 06:30:16
您好，陈老师， 1 、马桶盖是这种销售模式，销售马桶盖采取全额收款形式，每年再给消费者返回三分之一，三年把全款返还完毕 ；
2 、买马桶盖就要买相应的配套产品发泡液，发泡液利润很高，基本发泡液利润可以弥补马桶盖的成本，但是买了马桶盖也不一定保障发泡液的销量，可能有人家用的多，有人家用的少，卖的时候不在一起销售，只有马桶盖搞活动，盈利是靠发泡液和资金占用，用马桶盖只能买发泡液，不买马桶盖发泡也没人买；
请问一下陈老师，这种情况收入如何确认？？返还款项时如何做会计分录？？

回答人：chenyiwei
在该种业务模式中，企业的利润来源包括三年内占用资金的时间价值和销售发泡液的利润。如果发泡液和马桶盖有唯一的对应关系（该种马桶盖只能使用该种发泡液，反之亦然；使用发泡液是马桶盖正常使用的前提条件），则建议参照《瑞华研究》中 “买试剂送仪器” 的案例进行会计处理。
因为 “发泡液利润很高，基本发泡液利润可以弥补马桶盖的成本，但是买了马桶盖也不一定保障发泡液的销量，可能有人家用的多，有人家用的少，卖的时候不在一起销售”，因此马桶盖所有权上的主要风险和报酬并未转移，可视同经营租赁处理。每年确认的收入为发泡液销售收入与分摊的资金时间价值收益之和，对应的成本为发泡剂销售成本和马桶盖成本摊销。
（新准则下，由于马桶盖发给客户后，其控制权即转移给客户，所以马桶盖是可以确认销售收入的，但需遵循可变对价的限制性规定。）

提问人：yuan2141 时间：2019-10-29 06:30:16
谢谢老师的回复，我看了 “买试剂送仪器” 的案例，由于马桶盖的价值为1500 元，不知做为固定资产核算可否合理，如果不作为固定资产核算我这样做账务处理您看对吗？（数据是编造的，没考虑流转税）马桶盖款项分三年返还给客户，马桶盖成本按三年分摊；
给客户马桶盖收款时：借：银行存款 300 万
贷：长期应付款 300 万
马桶盖成本转入长期待摊费用：借：长期待摊费用 50 万
贷：库存商品 50 万
卖发泡剂时：借：银行存款 100 万
贷：主营业务收入 100 万
借：主营业务成本 80 万
贷：库存商品 80 万
确认资金收益：借：财务费用 10 万
贷：主营业务收入 10 万
分三年摊销马桶盖成本：借：主营业务成本 50 万
贷：长期待摊费用 50 万

回答人：chenyiwei
可以这样处理。